臺灣高等法院刑事判決
111年度上訴字第183號
上  訴  人  
即  被  告  鄭豐榮


選任辯護人  宋豐浚律師
上列上訴人即被告因偽造文書等案件，不服臺灣桃園地方法院10
9年度訴字第1051號，中華民國110年9月24日第一審判決(起訴案
號：臺灣桃園地方檢察署109年度偵字第11169號)，提起上訴，
本院判決如下：
    主  文
上訴駁回。
鄭豐榮緩刑叄年，緩刑期間付保護管束，並應於判決確定之日起
貳年內，向指定之政府機關、政府機構、行政法人、社區或其他
符合公益目的之機構或團體，提供肆拾小時之義務勞務。
    事實及理由
一、經本院審理結果，認第一審以上訴人即被告鄭豐榮(下稱被
    告)各犯刑法第216條、第210條行使偽造私文書罪及刑法第3
    39條第1項之詐欺取財罪，為想像競合犯，均從一重之行使
    偽造私文書罪處斷，共兩罪，分別判處有期徒刑5月、6月，
    定應執行刑有期徒刑9月，均諭知易科罰金折算之標準為新
    臺幣1,000元折算1日，認事用法及量刑均無不當，應予維持
    ，除引用第一審判決書記載之事實、證據及理由(如附件)外
    ，另補充證據及取捨理由如下：
　　㈠被告於本院審理時就原判決犯罪事實均自白不諱(見本院卷
      第112、116至120頁)。
　　㈡中華郵政股份有限公司桃園郵局於111年3月3日以桃營字第
      1111800129號函覆本院：告訴人黃雅蕎於105年3月4日(即
      被告與告訴人同居時)及108年9月2日(即案發後)臨櫃申請
      變更提款密碼(見本院卷第103至105頁)，可佐證告訴人證
      稱：被告偕同告訴人到郵局變更提款密碼，而得知告訴人
      上開郵局帳戶之提款密碼等情屬實。
二、被告上訴之初為否認犯罪，直至本院審理期日坦承犯罪，捨
    棄無罪答辯，而坦然自白犯罪，請求本院從輕量刑，或為附
    條件之緩刑宣告等語。
三、惟按量刑輕重，係屬法院得依職權裁量之事項，苟其量刑已
    以行為人之責任為基礎，並斟酌刑法第57條各款所列情狀，
    而未逾越法定刑度或有濫用權限情事，即不得任意指為違法
    （最高法院75年台上字第7033號、98年度台上字第5002號判
    決意旨參照）。本件原判決就上開二罪量刑，已就刑法第57
    條各款事由詳為審酌並敘明理由，既未逾越法定刑度，亦無
    濫用裁量之權限，原審就被告所犯上開二罪，所量處之刑尚
    屬適法，無違比例原則，並無顯然失出或有失衡平之情，要
    難指為違法。又數罪併罰案件，定其應執行之刑，屬法院裁
    量之事項，如依刑法第51條各款所定範圍之內量定，且客觀
    上無濫權失當，即不得任意指為違法。原判決認定被告有上
    開二罪，分別量處如前所述之刑，原審酌情定其應執行有期
    徒刑9月(得易科罰金)，係在各刑中最長期以上，各刑合併
    之刑期以下，且未逾越合併之最高刑期，又未見有濫用權限
    之情形，於法並無違誤。被告於本院審理時已為認罪，其上
    訴之初否認犯罪已失依據，而原判決關於量刑之職權行使並
    無違誤且詳敘其量刑審酌事由，而被告固於本院審理期日 
    為認罪表示，然係於事證明確時方認罪，對於司法資源之減
    省助益非大，是被告此部分上訴指摘，即非可取，被告上訴
    核無理由，應予駁回。
四、被告前雖因犯毀損罪經判處拘役50日，惟其未曾因故意犯罪
    受有期徒刑以上刑之宣告，有本院被告前案紀錄表在卷可稽
    ，其因一時失慮，致罹刑典，犯後於偵訊及原審準備程序、
    本院審理時已坦承犯行，顯有就所犯之罪承擔刑罰之勇敢及
    決心，並已將所盜領新臺幣(下同)50萬元全數返還告訴人，
    此有告訴人提出之匯款紀錄及告訴人於原審當庭表示確有收
    受被告所還匯款(告訴人雖爭執被告另有欠款未清償，但與
    本案無關)均在卷可查，是被告經此偵審程序及科刑之宣告
    後，應知所警惕而無再犯之虞，本院因認以暫不執行其刑為
    當，爰依刑法第74條第1項第1款之規定諭知緩刑3年，以勵
    自新。另為促使被告日後能更加重視法規範秩序、強化法治
    觀念，敦促其確實惕勵改過，認應課予一定條件之緩刑負擔
    ，令其能從中深切記取教訓，並督促時時警惕，爰併依刑法
    第74條第2項第5款、第93條第1項第2款之規定，諭知緩刑期
    間付保護管束，並應於判決確定之日起2年內，向指定之政
    府機關、政府機構、行政法人、社區或其他符合公益目的之
    機構或團體，提供40小時之義務勞務，以期符合本件緩刑目
    的，被告倘有不履行上揭負擔，且情節重大足認原宣告之緩
    刑難收其預期效果，而有執行刑罰之必要者，依刑法第75條
    之1第1項第4款之規定，得撤銷其宣告，附此敘明。
五、據上論結，應依刑事訴訟法第373條、第368條，判決如主文
    。
本案經檢察官楊石宇提起公訴，檢察官劉成焜到庭執行職務。
中　　華　　民　　國　　111 　年　　3 　　月　　29　　日
                  刑事第十三庭  審判長法　官  洪于智
　　　　　　　　　                    法　官  黃玉婷
　　　　　　　　　　　　              法　官  黃惠敏
以上正本證明與原本無異。
如不服本判決，應於收受送達後20日內向本院提出上訴書狀，其
未敘述上訴之理由者並得於提起上訴後20日內向本院補提理由書
（均須按他造當事人之人數附繕本）「切勿逕送上級法院」。
                                      書記官  吳錫欽
中　　華　　民　　國　　111 　年　　3 　　月　　30　　日